臺灣高等法院花蓮分院刑事判決　　　　100年度上易字第156號
上　訴　人　臺灣臺東地方法院檢察署檢察官
被　　　告　許進芳
上列上訴人因被告傷害案件，不服臺灣臺東地方法院99年度易字
第356號中華民國100年9月13日第一審判決（起訴案號：臺灣臺
東地方法院檢察署99年度偵字第2033號），提起上訴，本院判決
如下：
    主  文
上訴駁回。
    理  由
一、依刑事訴訟法第350條、第361條、第362條、第367條規定，
    不服地方法院之第一審判決而上訴者，須提出上訴書狀，並
    應敘述具體理由，為上訴必備之程式；其所提出之上訴書狀
    並未敘述上訴理由，或僅曾以言詞陳述上訴理由者，均應於
    上訴期間屆滿後20日內補提理由書於第一審法院。第一審法
    院經形式審查，認逾期未補提上訴理由者，應定期間先命補
    正；逾期未補正者，為上訴不合法律上之程式，應以裁定駁
    回。倘已提出上訴理由，但所提非屬具體理由者，則由第二
    審法院以上訴不合法律上之程式，判決駁回。而所謂具體理
    由，必係依據卷內既有訴訟資料或提出新事證，指摘或表明
    第一審判決有何採證認事、用法或量刑等足以影響判決本旨
    之不當或違法，而構成應予撤銷之具體事由，始克當之（例
    如：依憑證據法則具體指出所採證據何以不具證據能力，或
    依憑卷證資料，明確指出所為證據證明力之判斷如何違背經
    驗、論理法則）；倘僅泛言原判決認定事實錯誤、違背法令
    、量刑失之過重或輕縱，而未依上揭意旨指出具體事由，或
    形式上雖已指出具體事由，然該事由縱使屬實，亦不足以認
    為原判決有何不當或違法者（例如：對不具有調查必要性之
    證據，法院未依聲請調查亦未說明理由，或援用證據不當，
    但除去該證據仍應為同一事實之認定），皆難謂係具體理由
    ，俾與第二審上訴制度在請求第二審法院撤銷、變更第一審
    不當或違法之判決，以實現個案救濟之立法目的相契合，並
    節制濫行上訴（最高法院著有97年度台上字第892號判決可
    參）。
二、上訴意旨略以：告訴人具狀請求上訴，略以：被告犯罪後態
    度不佳，毫無悔意，原審僅判處有期徒刑2月，量刑過輕，
    無法甘伏等語，尚非顯無理由，爰提起上訴等語。惟原審依
    據卷內被告之供述、證人許志偉、張哲源、趙文鎮等人之證
    詞、告訴人病歷資料等相關事證，認定被告以圓鍬攻擊告訴
    人頭部，致告訴人受有左眉擦傷（1公分乘1公分）之傷害事
    實，認事用法並無不合，且量刑時亦敘明審酌被告行為手段
    、動機、目的、傷害告訴人之程度、犯罪後之態度等一切情
    狀，判處被告有期徒刑2月，如易科罰金以新臺幣1千元折算
    1日之理由，核無失出失入之情形，所處刑度亦屬妥適，上
    訴意旨泛指原審量刑過輕，並未具體指摘原判決有如何採認
    、認事、用法及量刑等足以影響判決本旨之不當或違法，而
    構成應予撤銷之具體理由，揆諸上開說明，本件上訴不合法
    律上之程式，應予駁回，並不經言詞辯論為之。
三、依刑事訴訟法第367條前段、第372條，判決如主文。
中    華    民    國   100    年    10    月    28    日
                          刑事庭審判長法  官  何方興
                                      法  官  陳秋錦
                                      法  官  林碧玲
以上正本證明與原本無異。
本件不得上訴。
中    華    民    國   100    年    10    月    28    日
                                      書記官  李閔華